臺灣板橋地方法院交通事件裁定　　　　94年度交聲字第1928號
原處分機關　交通部公路總局臺北區監理所
異　議　人
即受處分人　莊家楨
上列受處分人因違反道路交通管理處罰條例案件，對於交通部公
路總局臺北區監理所於中華民國九十四年十月十八日以北監營裁
字第裁四０─Ａ五Ｋ九０二０六八號違反道路交通管理事件裁決
書所為之裁決處分（原舉發案號：臺北市政府警察局九十四年九
月五日掌電字第Ａ五Ｋ九０二０六八號）不服，聲明異議，本院
裁定如下：
    主  文
原處分撤銷。
莊家楨駕駛汽車不遵守警察機關，依道路交通管理處罰條例第五
條規定所發布之指定道路區段限制車輛通行命令，處罰鍰新台幣
玖佰元，並記違規點數壹點。
    理  由
一、原處分意旨略以：異議人即受處分人莊家楨於民國九十四年
    九月五日晚上七時五十九分許，駕駛盈順貨運有限公司所有
    之車號二九九─ＧＸ號營業貨運曳引車，在臺北市○○路與
    民生西路口，因「行駛管制區」之違規，經警攔停舉發，乃
    依道路交通管理處罰條例第六十條第二項第三款之規定，裁
    處罰鍰新臺幣（下同）九百元。異議人則以：伊駕駛上開大
    貨車於九十四年九月五日十九時五十九分，行經臺北市○○
    路、民生西路，而於管制時間（下午四時至晚上八時）行駛
    管制區；臺灣每個時鐘並不準，更何況時間才差一分鐘云云
    ，表明不服而提出異議。
二、按為維護道路交通安全與暢通，公路或警察機關於必要時，
    得就指定某線道路或某線道路區段禁止或限制車輛、行人通
    行，道路交通管理處罰條例第五條第一款前段定有明文。次
    按汽車駕駛人，駕駛汽車有不遵守公路或警察機關，依第五
    條規定所發布命令者，或不遵守道路交通標誌、標線、號誌
    之指示等情形之一，而本章各條無處罰之規定者，處九百元
    以上一千八百元以下罰鍰：又汽車駕駛人有第六十條第二項
    第二款情形者，除依原條款處罰鍰外，記違規點數一點，道
    路交通管理處罰條例第六十條第二項第二款、第六十三條第
    一項第一款分別定有明文。
三、本件異議人對於前揭時、地駕駛上開曳引車行駛管制區之事
    實坦承不諱，但仍以前揭情詞置辯。惟查：
  (一)異議人上開違規事實，業據證人即舉發員警甲○○到庭結證
    稱：「違規通知單上面的違規時間是輸入資料完成列印後出
    來後的時間，所以實際攔停的時間會比較早，應該早個一、
    二分鐘，攔停的時候我有看錶，那時候是八點以前，因為當
    天我在那個地方開了二、三台大貨車的違規罰單，所以我在
    攔停這一台車的時候，我有先看錶」、「‧‧‧我是在民生
    西路與承德路口攔停異議人，異議人是由民生西路穿過承德
    路口時被我攔停，至於他的方向是東西向我已經忘記了，我
    大約在二十公尺前就看到他的車子了，異議人所提到的工地
    所在長春路，與他從長春路開到民生西路的那個地區是屬於
    六點五噸大貨車以上禁止進入之範圍，縱使有通行證的話，
    在下午四點半到晚上八點之間，還是不能行駛，禁止大貨車
    通行的標誌是設在重慶北路與民生西路口，這是根據市政府
    所頒布之處分」、「（問：開車從長春路到民生路與承德路
    口約要多久時間？）以異議人大貨車車速來看，約要五到十
    分鐘」等語屬實（見本院九十四年十一月十四日訊問筆錄）
    ，並有前開舉發違反道路交通管理事件通知單一紙、臺北市
    政府依據首開道路交通管理處罰條例第五條規定於九十一年
    十月九日以府交一字第０九一０六八三三九０一號公告及其
    附件影本等在卷可憑。
  (二)觀之上開公告內容，自九十一年十一月一日起實施修訂臺北
    市大貨車（總重逾六點五噸）及聯結車禁止通行範圍路線圖
    ，並明示管制時間內（不包括上下午尖峰時間）若因特殊需
    要，得經相關單位（人員）提附有關證明文件及申請書，向
    臺北市政府警察局交通警察大隊申請發給大貨車通行證，按
    照指定路線及時間進入管制區，辦理特定之事務。茲異議人
    到庭陳稱伊所駕駛之上開曳引車係三十五噸之大貨車等語，
    是異議人應受前開公告禁止通行範圍之拘束自明。又異議人
    係在臺北市○○路與民生西路口為警攔停舉發，且異議人所
    陳明伊工地在臺北市○○路等語，另參諸前開公告附件所示
    ，本件舉發地點即臺北市○○路與民生西路口，及臺北市○
    ○路工地，均為前開臺北市政府公告大貨車及聯結車禁止通
    行之管制區，足見異議人當日駕車所行經之路線均屬於大貨
    車禁止通行之範圍。
  (三)又異議人於本院調查時陳明伊駕駛之前開營業貨運曳引車經
    臺北市政府警察局核發大貨車通行證，且伊持有之通行證與
    卷附臺北市聯結車通行證範例相同等語，並有臺北市政府警
    察局交通大隊大貨車通行證歷史查詢資料一紙在卷可憑。觀
    之卷附臺北市聯結車通行證範例使用說明欄記載「本證每日
    上午六時三十分時起至九時三十分止即下午十六時起至二十
    時止，禁止使用」，而本件舉發通知單所載之違規時間九十
    四年九月五日晚上七時五十九分，核係在禁止使用時間之列
    ；且證人甲○○證述：從長春路開到民生西路是屬於六點五
    噸大貨車以上禁止進入範圍，縱使有通行證，但在下午四點
    半到晚上八點之間，還是不能行駛等語，而異議人亦自承縱
    使領有通行證，但於下午四時至晚上八時許，仍不能將上開
    大貨車駛入上開路線範圍等情，是縱使異議人駕駛之上開車
    輛領有通行證，仍不能解免異議人於該日晚上七時五十九分
    之禁止通行時間行駛管制區之違規責任。
  (四)異議人雖於本院調查時空言辯稱：伊被舉發時，看手錶已經
    是晚上八點二、三分云云。然異議人於異議狀自陳：伊駕駛
    上開之大貨車於九十四年九月五日十九時五十九分，行經臺
    北市○○路、民生西路，於管制時間（下午四時至晚上八時
    ）行駛管制區，臺灣每個時鐘並不準，更何況時間才差一分
    鐘云云，足徵異議人就違規時間所述情節前後不一，其真實
    性已難採信。又異議人自承伊自臺北市○○路工地行駛至承
    德路與民生西路口始為警攔停，衡情從長春路之工地至民生
    西路、承德路口間應有一段距離，且證人甲○○明確證述舉
    發通知單所載之違規時間晚上七時五十九分係伊舉發完成後
    列印出來之時間，實際攔停之時間應較早一、二分鐘，而以
    異議人三十五噸重之大貨車的車速，其由長春路工地行駛至
    承德路與民生西路口，需約五至十分鐘等情，相互勾稽以觀
    ，顯見異議人與舉發員警二人就舉發當時之時間縱有誤差，
    按理異議人為警攔停前之五至十分鐘，應已駕駛上開大貨車
    自長春路之工地駛出而行駛於管制區內，是異議人前開所辯
    ，顯係卸責之詞，不足採信，其有行駛管制區之違規事實，
    洵堪認定。
四、本件原處分機關以異議人上開行為屬於「不遵守道路交通標
    誌之指示」之違規，而認異議人係違反道路交通管理處罰條
    例第六十條第二項第三款之規定一節，固非無據。惟本件舉
    發地點臺北市○○路與民生西路口，並無何設置任何禁行管
    制區之標誌，業經證人甲○○證述在卷，並有原舉發機關傳
    真到院之現場照片影本四幀足參，復參酌前開臺北市政府公
    告，足見異議人駕駛上開大貨車行駛管制區之行為，核係違
    反道路交通管理處罰條例第六十條第二項第二款規定之不遵
    守警察機關依第五條規定所發布命令。原處分機關依據舉發
    通知單之記載，遽認異議人係違反道路交通管理處罰條例第
    六十條第二項第三款規定對其裁罰，且漏未記違規點數一點
    ，尚有未洽。從而，異議人之異議雖無理由，惟原處分既有
    前揭瑕疵而無可維持，應由本院撤銷原處分，另依道路交通
    管理處罰條例第六十條條第二項第二款、第六十三條第一項
    第一款，及違反道路交通管理事件統一裁罰基準表等規定，
    自為裁罰如主文所示，以期適法。
據上論斷，應依道路交通管理處罰條例第八十七條第二項，道路
交通案件處理辦法第二十條前段，裁定如主文。
中　　華　　民　　國　九十四　年 　十一　 月  二十一  日
                  交通法庭法　官  楊志雄
以上正本證明與原本無異。
如不服本裁定應於送達後五日內向本院提出抗告狀。
                          書記官  胡勤義
中　　華　　民　　國　九十四　年 　十一　 月  二十一  日
